【裁判字號】    97,訴,686
【裁判日期】    970731
【裁判案由】    毒品危害防制條例
【裁判全文】
臺灣士林地方法院刑事判決              97年度訴字第686 號
公  訴  人  臺灣士林地方法院檢察署檢察官
被      告  乙○○
上列被告因違反毒品危害防制條例案件，經檢察官提起公訴（97
年度毒偵字第925號），被告於準備程序就被訴事實為有罪之陳
述，經本院合議庭裁定本件由受命法官獨任依簡式審判程序審理
，並判決如下：
    主  文
乙○○施用第一級毒品，累犯，處有期徒刑捌月；又施用第二級
毒品，累犯，處有期徒刑肆月。應執行有期徒刑拾壹月。
    事  實
一、乙○○前於民國92年間，曾因施用毒品案件，經臺灣板橋地
    方法院裁定送勒戒處所觀察、勒戒後，認有繼續施用毒品傾
    向，由臺灣板橋地方法院以92年度毒聲字第3577號裁定令入
    戒治處所強制戒治，嗣因強制戒治屆滿3 月且執行成效經評
    定為合格，經臺灣板橋地方法院以93年度毒聲字第898 號裁
    定停止戒治，並交付保護管束，於93年11月13日保護管束期
    滿，期滿未經撤銷，視為強制戒治期滿執行完畢，並由臺灣
    板橋地方法院檢察署檢察官以93年度戒毒偵字第438 號為不
    起訴處分確定。另乙○○於86年間，因違反懲治盜匪條例案
    件，經臺灣臺北地方法院以86年度訴字第378 號判決判處有
    期徒刑7 年4 月確定；再於同年間，因違反麻醉藥品管理條
    例，經本院以86年度易字第1685號判決判處有期徒刑5 月確
    定；又於同年間，因竊盜案件，經臺灣板橋地方法院以86年
    度易字第7287號判決判處有期徒刑6 月確定；另於93年間，
    因搶奪案件，臺灣板橋地方法院以93年度訴字第213 號判決
    判處有期徒刑7 月，提起上訴後，由臺灣高等法院以93年度
    上訴字第1701號受理後，因撤回上訴而確定，而與上開3 罪
    接續執行，甫於97年1 月22日因縮短刑期執行完畢。詎不知
    悛悔，於前開強制戒治執行完畢釋放後5 年內，分別基於施
    用第一級毒品海洛因及第二級毒品甲基安非他命之犯意，於
    97年2 月13日下午6 時許，在其位於臺北縣瑞芳鎮○○路之
    友人住處內，以捲入香菸點燃吸食及以燒烤玻璃球吸食其煙
    霧之方式，施用第一級毒品海洛因及第二級毒品甲基安非他
    命各1 次，嗣於同年2 月16日下午7 時30分許，為警盤檢，
    發覺可疑，經採集其尿液送驗後，始查悉上情。
二、案經基隆市警察局第一分局報請臺灣基隆地方法院檢察署呈
    請臺灣高等法院檢察署檢察長令轉臺灣士林地方法院檢察署
    檢察官偵查起訴。
    理  由
一、上揭事實，業據被告乙○○於偵查及本院審理時坦承不諱（
    見甲○毒偵卷第6 至7 頁及本院卷第21至24頁），且被告為
    警查獲後所採集之尿液，經送臺灣尖端先進生技醫藥股份有
    限公司以「酵素免疫分析法」初步檢驗、「氣相層析質譜儀
    法」確認檢驗之檢驗結果，分別呈嗎啡類、甲基安非他命類
    陽性反應，此有該公司97年2 月26日濫用藥物檢驗報告1 份
    附卷可參（見基檢毒偵卷第13至14頁），足認被告前開自白
    與事實相符，應可採信。又被告於92年間，曾因施用毒品案
    件，經臺灣板橋地方法院裁定送勒戒處所觀察、勒戒後，認
    有繼續施用毒品傾向，由臺灣板橋地方法院以92年度毒聲字
    第3577號裁定令入戒治處所強制戒治，嗣因強制戒治屆滿3
    月且執行成效經評定為合格，經臺灣板橋地方法院以93年度
    毒聲字第898 號裁定停止戒治，並交付保護管束，於93年11
    月13日保護管束期滿，期滿未經撤銷，視為強制戒治期滿執
    行完畢，並由臺灣板橋地方法院檢察署檢察官以93年度戒毒
    偵字第438 號為不起訴處分等情，有臺灣高等法院被告前案
    紀錄表1 份在卷可佐，是被告確於強制戒治執行完畢後5 年
    內，再為本件施用毒品，即應依法訴追審理。本件事證明確
    ，被告施用毒品之犯行洵堪認定，應分別依法論科。
二、核被告乙○○所為，分別係犯毒品危害防制條例第10條第1
    項之施用第一級毒品罪及同條第2 項之施用第二級毒品罪，
    其施用前持有海洛因及甲基安非他命之低度行為，各應為施
    用之高度行為所吸收，各不另論罪。被告上開所犯2 罪間，
    其犯意各別，行為互殊，應予分論併罰，又被告有事實欄所
    載之犯罪科刑並已執行完畢等情，有臺灣高等法院被告前案
    紀錄表在卷可稽，其於有期徒刑執行完畢後5 年內，故意各
    再犯本案有期徒刑之罪，各應依刑法第47條第1 項規定論以
    累犯，並加重其刑。爰審酌被告前已有施用毒品前科，經觀
    察、勒戒及強制戒治後，竟又再度施用毒品，顯見其意志不
    堅，無法戒絕毒害，及本件犯罪之動機、手段、施用毒品為
    自戕行為，對身體健康產生危害及犯罪後均能坦承犯行之態
    度等一切情狀，分別量處如主文所示之刑，並定應執行之刑
    。
據上論結，應依刑事訴訟法第273 條之1 第1 項、第299 條第1
項前段，毒品危害防制條例第10條第1 項、第2 項，刑法第11條
前段、第47條第1 項、第51條第5 款，判決如主文。
本案經檢察官高俊申到庭執行職務。
中    華    民    國    97    年     7    月    31    日
                  刑事第六庭法  官  莊明達
以上正本證明與原本無異。
如不服本判決，應於收受送達後10日內向本院提出上訴書狀，其
未敘述上訴之理由者並得於提起上訴後20日內向本院補提理由書
。（均須按他造當事人之人數附繕本）
                            書記官  陳慧中
中    華    民    國    97    年     7    月    31    日
附錄本判決論罪科刑依據法條全文
毒品危害防制條例第10條
施用第一級毒品者，處6 月以上5 年以下有期徒刑。
施用第二級毒品者，處3 年以下有期徒刑。


司法院資訊處製作；財團法人民間司法改革基金會備份。
